臺灣高雄地方法院刑事判決　　　　　　　100年度訴字第591號
公　訴　人　臺灣高雄地方法院檢察署檢察官
被　　　告　李永發
選任辯護人　洪世崇律師
　　　　　　許惠珠律師
上列被告因毒品危害防制條例案件，經檢察官提起公訴（99年度
偵字第35448號）及言詞追加起訴，暨移送併辦（100年度偵字第
3585 號），本院合併審理，判決如下：
    主  文
李永發犯如附表壹所示之罪，各處如附表壹主文欄所示之刑（含
主刑及從刑）。應執行有期徒刑捌年；扣案行動電話門號000
0000000之SIM卡之NOKIA手機壹支沒收；未扣案之販賣第
三級毒品所得財物共新臺幣陸仟捌佰元沒收，如全部或一部不能
沒收時，以其財產抵償之；扣案如附表貳、參所示之物均沒收之
。
    事  實
一、李永發前於民國92年間因搶奪案件，經臺灣高等法院高雄分
    院判處有期徒刑2 年6月確定，入監執行後於94年8月19日假
    釋，並於94年11月7 日假釋期滿未經撤銷視為執行完畢，詎
    不知悔改，明知愷他命為毒品危害防制條例所管制之第三級
    毒品，非經許可，不得非法持有、販賣，竟意圖營利，並基
    於販賣牟利之犯意，以其所有內含行動電話門號0000000000
    之SIM卡之NOKIA手機1 支作為聯絡工具，伺機販賣，嗣下列
    之人分別於：
  (一)99年10月1日20時29分許，卓紘琳以行動電話門號000000000
    0號，撥打李永發使用之行動電話門號0000000000(安裝於其
    所有NOKIA手機內使用) ，表示欲購買新臺幣（下同）3,000
    元之愷他命，約定交易之時間及地點後，由李永發在高雄市
    ○○區○○路106號12 樓租屋處樓下，交付愷他命給卓紘琳
    ，並向其收取3,000元。
  (二)99年10月14日22時38分許，楊慧婷以行動電話門號00000000
    00號，撥打李永發使用之行動電話門號0000000000（安裝於
    其所有NOKIA手機內使用），表示欲購買400元之愷他命，約
    定交易之時間及地點後，由李永發在高雄市○○區○○路10
    6號12樓租屋處樓下，交付愷他命給楊慧婷，並向其收取400
    元。
  (三)99年11月3 日12時19分許，楊慧婷以行動電話門號00000000
    00號，撥打李永發使用之行動電話門號0000000000（安裝於
    其所有NOKIA手機內使用），表示欲購買400元之愷他命，約
    定交易之時間及地點後，由李永發在高雄市○○區○○路10
    6號12樓租屋處樓下，交付愷他命給楊慧婷，並向其收取400
    元。
  (四)99年10月19日23時36分許，洪培哲以行動電話門號00000000
    00號，撥打李永發使用之行動電話門號0000000000（安裝於
    其所有NOKIA手機內使用），表示欲購買1,500元之愷他命，
    約定交易之時間及地點後，由李永發在高雄市○○區○○路
    106號12 樓租屋處樓下，交付愷他命給洪培哲，並向其收取
    1,500元。
  (五)99年11月3日06時04分許，詹子萱以行動電話門號000000000
    0號，撥打李永發使用之行動電話門號0000000000(安裝於其
    所有NOKIA手機內使用) ，表示欲購買1,500元之愷他命，約
    定交易之時間及地點後，由李永發在高雄市○○區○○路10
    6號12樓租屋處樓下，交付愷他命給詹子萱，並向其收取1,5
    00 元。
二、李永發另基於非法持有第三級毒品之犯意，於99年11月23日
    12時20分許前不久（卷內無證據證明係在99年11月7 日前持
    有），在高雄市○○路與翠華路附近，以23,000元之價格，
    向真實姓名年籍不詳綽號「阿忠」購入含有第三級毒品愷他
    命成分之白色結晶20包（各包純度及純質淨重詳如附表2 所
    載，合計純質淨重為109.496 公克），並同時取得「阿忠」
    所免費提供含第三級毒品硝甲西泮成分之粉紅色圓形錠劑83
    顆（重量詳如附表3 所載，本院認持有不同種類第三級毒品
    ，屬單純一罪，重量應合併計算，因愷他命純質淨重合計已
    逾20公克，故硝甲西泮已無鑑驗純質淨重之必要），因而無
    故持有第三級毒品純質淨重達20公克以上。
三、嗣警方經由電話監聽，認為門號0000000000行動電話之通話
    內容，疑與販賣愷他命有關，嗣為警於99年11月23日12時20
    分許，持本院核發之搜索票，至高雄市○○區○○路106 號
    12樓租屋處搜索，並扣得李永發所有供以上販賣愷他命聯絡
    所用之內含行動電話門號0000000000之SIM卡之NOKIA手機 1
    支，及如附表2、3所示之物，經循監聽所得之聯絡電話，比
    對電話通聯及監聽內容，追查可疑之買受人卓紘琳、楊慧婷
    、洪培哲、詹子萱，並據渠等供述，始悉上情。
四、案經內政部警政署高雄港務警察局移送臺灣高雄地方法院檢
    察署檢察官偵查起訴及追加起訴、移送併辦。
    理  由
壹、程序部分（含證據能力）
一、按一人犯數罪，為相牽連之案件；於第一審辯論終結前，得
    就與本案相牽連之犯罪，追加起訴；追加起訴，得於審判期
    日以言詞為之；刑事訴訟法第7條第1 款、第265條定有明文
    。本件檢察官以被告李永發（下稱被告）涉嫌如犯罪事實欄
    一所示5 次販賣第三級毒品愷他命而提起公訴（即99年度偵
    字第35228號；本院受理案號為100年度訴字第591 號）。復
    以同一事實為由，就以上5 次販賣第三級毒品愷他命，移送
    本院併辦審理（併辦意旨書以裁判上一罪為由移送併辦，應
    屬誤載理由），嗣檢察官認被告查獲時扣得第三級毒品愷他
    命及硝甲西泮，應係另涉犯1 次持有第三級毒品愷他命及硝
    甲西泮犯行，而於審判期日以言詞追加起訴（ 本院卷第115
    頁），本院認追加起訴部分，與本件已提起公訴之販賣愷他
    命犯行，係屬一人犯數罪之情形，核與上揭規定相符，追加
    起訴部分，自應併予審理。
二、被告之自白，非出於強暴、脅迫、利誘、詐欺、疲勞訊問、
    違法羈押或其他不正之方法，且與事實相符者，得為證據；
    刑事訴訟法第156條第1項定有明文。本件販賣愷他命、持有
    愷他命及硝甲西泮之犯罪事實，業據被告於本院審理時坦承
    不諱，且核與事實相符，詳如下述，依上開規定，自得作為
    證據。
三、按有事實足認被告或犯罪嫌疑人有最輕本刑為3 年以上有期
    徒刑之罪嫌，並危害國家安全或社會秩序情節重大，而有相
    當理由可信其通訊內容與本案有關，且不能或難以其他方法
    蒐集或調查證據者，得發通訊監察書。前項通訊監察書，偵
    查中由檢察官依司法警察機關聲請或依職權以書面記載第11
    條之事項，並敘明理由、檢附相關文件，聲請該管法院核發
    。本件下列經本院所引用有關被告所使用0000000000號行動
    電話之監聽錄音，已經本院核准在案，有詳載案由、監察電
    話、對象及時間（自99年9 月29日10時起至99年11月25日10
    時止）等之本院99年度聲監字第2062號、99年度聲監續字第
    3488號通訊監察書、電話附表等附卷可參，係依法所為之監
    聽，是應認具有證據能力。
四、按被告以外之人於偵查中向檢察官所為陳述，除顯有不可信
    之情況者外，得為證據，刑事訴訟法第159條之1第2 項定有
    明文。偵查中對被告以外之人（包括證人、鑑定人、告訴人
    、被害人及共同被告等）所為之偵查筆錄，或被告以外之人
    向檢察官所提之書面陳述，性質上均屬傳聞證據。惟現階段
    刑事訴訟法規定檢察官代表國家偵查犯罪、實施公訴，依法
    其有訊問被告、證人及鑑定人之權，證人、鑑定人且須具結
    ，而實務運作時，檢察官偵查中向被告以外之人所取得之陳
    述，原則上均能遵守法律規定，不致違法取供，其可信度極
    高。再者，該「被告以外之人」，如經法院於審理中傳喚到
    庭接受檢、辯雙方之交互詰問，賦予被告有與之對質、詰問
    其現在與先前陳述瑕疵之機會，自屬已充分保障被告之對質
    詰問權，職是，除反對該項供述得具有證據能力之一方，已
    釋明「顯有不可信之情況」之理由，或該偵查中之陳述除另
    違反應具結而未具結之規定外，應具證據能力。被告之辯護
    人主張：證人卓紘琳、楊慧婷、洪培哲及詹子萱偵查中所述
    ，未經對質、詰問，無證據能力云云。然查，證人卓紘琳於
    99年12月23日(偵字第35448號卷第25頁、第26 頁)、證人楊
    慧婷於100年1月5日(偵字第35448號卷第92頁、第93頁)、證
    人洪培哲於99年12月27日(偵字第35448號卷第29頁、第30頁
    )、證人詹子萱於99年12月28日(偵字第35448偵卷第33頁、
    第34 頁)偵查中所為證述，均經合法具結後而為陳述，有各
    該偵訊筆錄及結文在卷可稽，且證人卓紘琳、楊慧婷、洪培
    哲及詹子萱於本院審理時均到庭作證而接受被告及其辯護人
    之對質、詰問，被告之對質、詰問權業受充分保障，故辯護
    人以上主張，尚不足採，辯護人復未指明渠等偵查中所證有
    何「顯有不可信之情況」，是證人卓紘琳、楊慧婷、洪培哲
    及詹子萱上開偵查中證述內容，自均有證據能力。
五、按被告以外之人於檢察事務官、司法警察官或司法警察調查
    中所為之陳述，與審判中不符時，其先前之陳述具有較可信
    之特別情況，且為證明犯罪事實存否所必要者，得為證據，
    刑事訴訟法第159條之2定有明文。是依本條規定，被告以外
    之人於檢察事務官、司法警察（官）調查時所為之陳述，屬
    傳聞證據，依同法第159條第1項規定，本無證據能力，必具
    備「可信性」及「必要性」二要件，始例外得適用上開第15
    9條之2規定，認有證據能力，而得採為證據。此之「必要性
    」要件，必須該陳述之重要待證事實部分，與審判中之陳述
    有所不符，包括審判中改稱忘記、不知道等雖非完全相異，
    但實質內容已有不符者在內，且該審判外之陳述，必為證明
    犯罪之待證事實存在或不存在所不可或缺，二者兼備，始足
    當之。故此所謂「為證明犯罪事實存否所必要者」，既必須
    達不可或缺之程度，自係指就具體個案案情及相關卷證判斷
    ，為發現實質真實目的，認為除該項審判外之陳述外，已無
    從再就同一供述者取得與其上開審判外陳述相同供述內容，
    倘以其他證據代替，亦無從達到同一目的之情形而言（最高
    法院95年度台上字第4414號判決意旨參照）。另「可信性」
    要件，乃指陳述係在特別可信為真實之情況下所為者而言，
    例如被告以外之人出於自然之發言，或違反自己利益之陳述
    等特別情形均屬之（最高法院95年度台上字第5740號判決意
    旨參照）。被告之辯護人主張證人卓紘琳、楊慧婷、洪培哲
    及詹子萱警詢陳述，係審判外陳述，無證據能力云云，經查
    ：(一)證人楊慧婷於警詢時就其與被告通聯譯文中提到「有降
    」等語，係指愷他命有降價等語，於本院審理時改稱已忘記
    ；(二)證人洪培哲於本院審理時，就其於警詢證述其與被告通
    聯譯文內容係向被告購買愷他命乙事，改稱係要找被告出去
    玩等語，是證人楊慧婷及洪培哲審理中所述，顯與渠等警詢
    所述已有實質不符，且渠等警詢陳述內容均為證明犯罪事實
    存在與否所必要。又渠等於警詢時之陳述，均未主張有何出
    於強暴脅迫之情事，而無證據足證上開陳述係出於非任意性
    ，且渠等陳述又不利於自己，故其上開警詢時之陳述，應係
    出於自然之發言，是證人楊慧婷及洪培哲於警詢時之陳述應
    均具「必要性」及「可信性」，依上開說明，俱有證據能力
    。至證人卓紘琳及詹子萱於警詢陳述內容，與審判中所證內
    容大致相符，不符合刑事訴訟法第159條之2規定，自應以證
    人卓紘琳及詹子萱審判中所為證述內容為作證據。
六、偵查中有關鑑定人之選任及鑑定機關之囑託，依刑事訴訟法
    第198 條及第208 條之規定，應由檢察官為之，而鑑定人及
    鑑定機關實施鑑定或審查之人所為之言詞或書面報告，即為
    傳聞證據之例外，具有證據能力。是檢察官對偵查中之案件
    ，認須實施鑑定者，固應就具體個案，選任鑑定人或囑託鑑
    定機關為之；但對司法警察機關調查中之案件，或有量大或
    急迫之情形，為因應實務之現實需求，如檢察官針對該類案
    件之性質，認為當然有鑑定之必要者，基於檢察一體原則，
    得由該管檢察長對於轄區內之案件，以事前概括選任鑑定人
    或囑託鑑定機關之方式，俾便轄區內之司法警察官、司法警
    察對調查中之此類案件，得即時送請事前已選任之鑑定人或
    囑託之鑑定機關實施鑑定。本案所查扣疑似第三級毒品愷他
    命20包及硝甲西泮圓形綻劑83顆，雖由查獲之內政部警政署
    高雄港務警察局送請高雄市立凱旋醫院鑑定，但高雄市立凱
    旋醫院為臺灣高等法院檢察署檢察長事先概括選任之毒品鑑
    定機關，仍屬受檢察官囑託鑑定，所出具之書面鑑定報告，
    應屬刑事訴訟法所定之傳聞例外，當具有證據能力。
貳、實體部分
一、被告所犯販賣第二級毒品事實認定部分：
    訊據被告坦承有犯罪事實欄一所示各次販賣愷他命之犯罪事
    實（，因司法警察製作警詢筆錄時，就如犯罪事實欄一所示
    各次販賣愷他命之犯罪事實未曾詢問；檢察官於起訴前亦未
    就該犯罪事實進行偵訊，致被告無從於警詢及偵查中自白犯
    行，然被告已於本院審理時坦承不諱），核與各次之買受人
    即楊慧婷、洪培哲於警詢及偵查，及卓紘琳、詹子萱於偵查
    及審理，分別證述向被告購買如犯罪事實欄一所示毒品過程
    之情節相符。至證人楊慧婷及洪培哲於本院審理時改稱沒有
    向被告購買愷他命，然證人楊慧婷及洪培哲於警詢及偵查中
    ，經檢警提示通聯譯文後，均指證通聯譯文內容均係向被告
    購買愷他命等語，觀諸檢警提示渠等與被告以下通聯譯文，
    其中行動電話0000000000門號（被告所使用，以下稱A 門號
    ）、行動電話0000000000門號（楊慧婷所使用，以下稱B 門
    號）及行動電話0000000000 門號（洪培哲所使用，以下稱C
    門號）：「
  1.99年10月14日下午10時03分04秒
    A：喂
    B：喂，你在家嗎
    A：恩
    B：等一下過去找你
    A：喔好
    B：跟那天「一樣」喔
    A：喔好
    B：拜拜
  2.99年10月14日下午10時38分27秒
    A：喂
    B：喂，我到了
    A：恩，好
  3.99年10月17日下午08時23分07秒
    A：喂
    B：喂
    A：你在做什麼
    B：沒有啊
    A：我要跟你說一下
    B：恩
    A：「有降」
    B：恩，OK，好
    A：見面再講吧
    B：OK，拜拜
  4.99年10月17日下午10時31分27秒
    A：喂
    B：喂，你在那裡啊
    A：在家
    B：一樣嗎
    A：恩，在家
    B：那我過去找你
    A：喔，好
  5.99年10月19日下午11時06分49秒
    A：喂
    C：老大，你在做什麼啊
    A：沒有啊，我在外面啊
    C：有在忙嗎
    A：沒有，你說
    C：我要去找你
    A：那要等我半小時
    C：你要回來瑞豐嗎
    A：恩
    C：OK
  6.99年10月19日11時36分31秒
    C：喂，我在廁所
    A：我已經在家了
    C：那我現在馬上過去
    A：恩好
    C：那你現在下來」
    一般人從以上通聯譯文之內容，均無法得知渠等係在談論購
    買愷他命乙事，然證人楊慧婷及洪培哲於觀看以上通聯譯文
    後，於警詢及偵查中均證稱以上通聯內容係向被告購買愷他
    命等語，堪認其等指證應非虛妄，否則何以就以上一般人無
    從得知通話內容係購買愷他命之通聯譯文，竟陳述係向被告
    購買愷他命，而為不利於自己及被告之陳述，堪認其等警詢
    及偵查中指證內容，應屬實在，否則實無從為如此損人不利
    己之證述，而證人楊慧婷及洪培哲於本院審理翻異前詞，應
    係被告在庭，礙於人情壓力，而為有利於被告之證述，不足
    採信。而被告所使用手機門號0000000000，係安裝於被告遭
    警扣案之NOKIA 手機內使用等情，業據被告於警詢及偵查中
    自承在卷，復有內政部警政署港務局扣押筆錄及清單在卷可
    憑。被告使用該門號為對外聯絡工具，分別於犯罪事實欄一
    所示時間、地點，先後販賣如犯罪事實欄一所示之愷他命給
    卓紘琳、楊慧婷、洪培哲、詹子萱，復有監聽譯文在卷可稽
    ，被告關於販賣愷他命之自白應與事實相符，自可採為認定
    事實之證據。犯行應堪認定。
二、被告所犯持有第三級毒品之事實認定部分：
    訊據被告坦承犯罪事實欄二所示持有如附表2、3所示愷他命
    20包及硝甲西泮圓形綻劑83顆之犯罪事實，被告所持愷他命
    檢驗前純質淨重合計達109.496 公克（各包純度及純質淨重
    詳如附表2 ）；硝甲西泮檢驗前重量為16.514公克（詳如附
    表3 所示），有內政部警政署港務局扣押筆錄及清單、查獲
    現場照片10張、以及高雄市立凱旋醫院100年3月8 日高市凱
    醫檢字第15021 號濫用藥物成品檢驗鑑定書在卷可憑，衡以
    被告於警詢及偵查中，均供稱為警於99年11月23日查扣如附
    表2、3所示愷他命及硝甲西泮，其中愷他命是向「阿忠」購
    得，而硝甲西泮是向「阿忠」購買愷他命後，「阿忠」所贈
    送的等語，衡以被告於99年11月23日為警查獲如附表2、3所
    示愷他命及硝甲西泮，距被告如犯罪事實欄一所示最後1 次
    販賣愷他命之時間即99年11月3 日，已隔近一個月，且查扣
    愷他命數量多達百餘公克，難認係前次販賣所剩之物，應認
    應係查獲前不久購入，較合常情。至被告於本院審理時改稱
    扣案愷他命及硝甲西泮係向李玠慶購得後持有，當時沒有說
    扣案毒品係向李玠慶購得，係因為不想與李玠慶一起開庭等
    語，然衡以被告遭查獲時距離取得扣案毒品時間較近，記憶
    應較為清楚，且甫遭查獲，無暇構思隱瞞上手之辯詞，且查
    獲當日檢警已提示其與李玠慶通聯譯文供被告閱覽，被告毫
    不避諱直指99年9 月間之通聯譯文，為伊向李玠慶購買愷他
    命之通話內容，是被告稱伊不想指證李玠慶等語，顯與事實
    不符，又倘若被告遭查獲當日扣得愷他命及硝甲西泮確係李
    玠慶所提供，何以被告當日仍向檢警表示扣得愷他命及硝甲
    西泮均係向「阿忠」購得，何以被告為警查獲當日已願意供
    出曾於99年9 月間多次向李玠慶購買愷他命，反而不願供出
    扣案毒品係向李玠慶購得，足認被告於查獲當日警詢及偵查
    中所述，扣案毒品係另向「阿忠」購得等語，應堪採信。被
    告雖就持有扣案毒品來源係李玠慶或「阿忠」，未為一致供
    述，然就其持有扣案第三級毒品乙事，則自始坦承不諱，復
    有以上扣押筆錄及鑑定書可憑，是被告關於持有第三級毒品
    達一定數量之自白，亦堪認與事實相符，應堪採為認定事實
    之證據。
三、論罪科刑部分
  (一)查愷他命係毒品危害防制條例第2條第2項第3 款所明定之第
    三級毒品。核被告如犯罪事實欄一所示販賣愷他命予卓紘琳
    、楊慧婷、洪培哲及詹子萱（共5 次），所為均係犯毒品危
    害防制條例第4條第3項販賣第三級毒品罪。檢察官移送併辦
    如犯罪事實欄一所示5次販賣愷他命犯行（100年度偵字第35
    85號），核與本件已提起公訴之販賣愷他命犯行，屬同一事
    實，本院自得併予審理（，至移送併辦意旨書認有裁判上一
    罪關係而移送併辦，此部分應屬理由誤載，併予指明）。被
    告持有愷他命進而販賣，持有之低度行為，應為販賣之高度
    行為所吸收，不另論罪。被告先後5 次販賣愷他命，犯意各
    別，行為互異，應予分論併罰。被告於92年間因搶奪案件，
    經臺灣高等法院高雄分院判處有期徒刑2年6月確定，入監執
    行後於94年8月19日假釋，並於94年11月7日假釋期滿未經撤
    銷視為執行完畢，有臺灣高等法院被告前案紀錄表在卷可憑
    ，其受有期徒刑執行完畢後5 年內，故意再犯如犯罪事實欄
    一所示販賣愷他命（共5 罪），均為累犯，應依法加重其刑
    。按司法警察調查犯罪於製作警詢筆錄時，就販賣毒品之犯
    罪事實未曾詢問；檢察官於起訴前亦未就該犯罪事實進行偵
    訊，形同未曾告知犯罪嫌疑及所犯罪名，即逕依其他證據資
    料提起公訴，致使被告無從於警詢及偵查中辯明犯罪嫌疑，
    甚或自白，以期獲得減刑寬典處遇之機會，難謂非違反上開
    程序規定，剝奪被告之訴訟防禦權，違背實質正當之法律程
    序；於此情形，倘認被告於嗣後之審判中自白，仍不得依上
    開規定減輕其刑，顯非事理之平，自與法律規範之目的齟齬
    ，亦不符合憲法第16條保障之基本訴訟權。故而，在承辦員
    警未行警詢及檢察官疏未偵訊，即行結案、起訴之特別狀況
    ，祇要審判中自白，應仍有上揭減刑寬典之適用，俾符合該
    條項規定之規範目的（最高法院100年度台上字第3692 號判
    決意旨參照）。被告於99年11月23日遭查獲時，檢察官及員
    警並未就被告如犯罪事實欄一所示5 次販賣愷他命之犯罪事
    實，進行警詢及偵訊，反而僅提示被告與李玠慶通聯譯文，
    不斷就李玠慶有無販毒乙事，訊問被告，是被告無從就犯罪
    事實欄一所示5 次販賣愷他命犯行辯明犯罪嫌疑，甚或自白
    ，以其獲得減刑寬典處遇之機會，且查獲被告後，雖有就犯
    罪事實欄一所示5 次向被告購買愷他命之人，即證人卓紘琳
    、楊慧婷、洪培哲及詹子萱，逐一傳喚到案指證被告販賣愷
    他命犯行，惟並未再傳喚被告到案就販賣愷他命予以上證人
    之犯罪事實進行訊問，即行結案起訴，致被告無從於偵查中
    自白，被告嗣既於本院審判中自白如犯罪事實欄一所示5 次
    販賣愷他命之犯罪（本院卷第116頁、第121頁至第123 頁）
    ，揆諸前揭最高法院判決意旨，應有毒品危害防制條例第17
    條第2 項減刑規定之適用，方符事理之平，且合於該條法律
    規範之目的，是被告如犯罪事實欄一所示5 次販賣愷他命犯
    行，應依該條規定減輕其刑，附此指明。被告就犯罪事實欄
    一所示5 次販賣愷他命犯行，有前揭法定加重及減輕事由，
    爰依法先加重後減輕之。另被告販賣愷他命，實因貪念，並
    非迫於無奈，其犯罪情狀並未存有何種特殊原因或環境，在
    客觀上不足以引起一般同情，實無認為宣告法定最低度刑度
    尤嫌過重之情形，本院自無從適用刑法第59條酌減其刑，應
    併敘明。
  (二)另被告於99年11月23日前不久，向「阿忠」取得如附表2 所
    示第三級毒品愷他命20包（各包純度及純質淨重詳如附表 2
    所載，合計純質淨重為109.496公克）及如附表3所示硝甲西
    泮83顆（重量詳如附表3所載），1次取得同級但不同種類之
    第三級毒品純質淨重合併計算已逾20公克以上，是核被告如
    犯罪事實二所為，係犯同條例第11條第5 項之持有第三級毒
    品純質淨重20公克以上罪，被告以一持有行為同時持有如附
    表編號2、3同級但不同種之第三級毒品，為單純一罪。被告
    1次持有第三級毒品純質淨重20公克以上，與上述5次販賣愷
    他命犯行，犯意各別，行為互異，應予分論併罰。被告前因
    搶奪案件，經判處有期徒刑確定，於94年11月7 日執行完畢
    ，若於99年11月7 日前故意再犯有期徒刑以上之罪，應認定
    為累犯，已如前述，惟本件被告何時自「阿忠」取得附表 2
    、3 所示第三級毒品，因被告不願吐實，而有未明，然事實
    既有未明，應認被告非在99年11月7 日前取得而持有，較有
    利於被告，且被告所持愷他命重達百餘克，益徵被告應係查
    獲日即99年11月23日前不久取得，而非在99年11月7 日前取
    得，是被告於99年11月23日前不久持有如附表2及3所示愷他
    命及硝甲西泮，應非累犯，附此敘明。
  (三)又所謂「供出毒品來源，因而查獲其他正犯或共犯者」，係
    指被告供出毒品來源之有關資料，諸如前手之姓名、年籍、
    住居所、或其他足資辨別之特徵等，使調查或偵查犯罪之公
    務員因而對之發動調查或偵查並查獲者而言。申言之，被告
    之「供出毒品來源」，與調查或偵查犯罪之公務員對之發動
    調查或偵查並進而查獲之間，論理上須具有先後且相當之因
    果關係」（最高法院98年度台上字第6331號、100 年台上字
    第451號、第1140 號判決意旨參照）。本件李玠慶行動電話
    門號0000000000，自99年9月1日開始監聽，有本院99年度聲
    監字第1824號通訊監察書及該通聯譯文可憑，於99年11月23
    日查獲被告前，已為檢警發動偵查而為監聽，是被告於99年
    11月23日為警查獲時，雖在員警提示李玠慶與被告之通聯譯
    文時，供出其所販賣愷他命來源係李玠慶，因與調查或偵查
    犯罪之公務員發動調查或偵查間，已無先後之因果關係存在
    ，與毒品危害防制條例第17條第1 項規定不合，而被告持有
    附表2、3所示愷他命及硝甲西泮，雖供稱取得來源為「阿忠
    」，然並未提供其姓名、年籍、住居所、或其他足資辨別之
    特徵，實無從使檢警因而查獲，亦與同條例第17條第1 項規
    定不符，均無從依該規定予以減刑，附此敘明。
  (四)爰審酌被告明知毒品對人體之嚴重危害性，竟為圖一己私利
    ，而販賣第三級毒品愷他命，助長毒品之流通，並戕害他人
    身心，又被告無故持有如附表2、3所示愷他命及硝甲西泮，
    所持有之毒品數量非少、所生危害非輕，惟其犯後自警詢迄
    至本院審理中均坦承持有愷他命及硝甲西泮犯行，態度尚可
    ，及被告販賣愷他命所得不同等一切情狀，就販賣3,000 元
    愷他命予卓紘琳部分，量處有期徒刑5 年10月；就2 次販賣
    400 元愷他命予楊慧婷部分，各量處有期徒刑5年2月；就販
    賣1,500 元愷他命予洪培哲部分，量處有期徒刑5年6月；就
    販賣1,500元愷他命予詹子萱部分，量處有期徒刑5年6 月；
    就持有愷他命及硝甲西泮純質淨重20公克以上，量處有期徒
    刑8 月。又依刑法第51條數罪併罰定執行刑之立法方式，採
    限制加重原則，亦即非以累加方式定應執行刑，被告每次犯
    罪手法類似，如以實質累加方式定應執行刑，則處罰之刑度
    顯將超過其行為之不法內涵，違反罪責原則，及考量因生命
    有限，刑罰對被告造成之痛苦程度，係隨刑度增加而生加乘
    效果，非以等比方式增加，是以隨罪數增加遞減刑罰方式，
    當足以評價被告行為不法性之法理（即多數犯罪責任遞減原
    則），定其應執行刑為有期徒刑8 年。
四、扣案內含行動電話門號0000000000之SIM卡之NOKIA手機1 支
    ，為被告所有，供犯罪事實欄一所示販賣愷他命所用之物，
    應依毒品危害防制條例第19條第1 項規定，在對應之各次賣
    出之項下均宣告沒收。被告各次販賣所得金額，雖未扣案，
    仍應依同條例第19條第1 項規定於對應之各次賣出犯罪項下
    宣告沒收，如全部或一部不能沒收時，以其財產抵償之。復
    按毒品危害防制條例第18條第1 項前段之規定，應予沒收銷
    燬之毒品，以經查獲之第一、二級毒品為限；又毒品依其成
    癮性、濫用性及對社會危害性，共分為四級，施用或持有第
    三、四級毒品，因其可罰性較低，該條例除就持有第三、四
    級毒品純質淨重20公克以上設有處罰規定外，未另設處罰之
    規定，然鑑於第三、四級毒品均係管制藥品，特於同條例第
    11條之1明定無正當理由，不得擅自持有；第18條第1項後段
    復規定查獲之第三、四級毒品，無正當理由而擅自持有者，
    均沒入銷燬之，從而，依同條例第18條第1 項後段應沒入銷
    燬之毒品，專指查獲施用或持有之第三、四級毒品，但不構
    成犯罪行為者而言，如持有第三級毒品純質淨重20公克以上
    者，既屬同條例相關法條明文規定處罰之犯罪行為，即非該
    條項應依行政程序沒入銷燬之範圍，而同條例對於犯持有第
    三級毒品純質淨重20公克以上罪所查獲之毒品之沒收，並無
    特別規定，但該行為既已構成犯罪，則該毒品即屬不受法律
    保護之違禁物，自應回歸刑法之適用，依刑法第38條第1 項
    第1款之規定沒收之（最高法院96年度台上字第884號、99年
    度台上字第338 號判決意旨參照）；查扣案如附表編號2、3
    所示之物，經鑑定均含第三級毒品成分，有附表編號2、3所
    示鑑定書在卷足稽，均係被告犯上開犯罪事實二之罪而查獲
    之第三級毒品，依前揭說明，為違禁物，均應依刑法第38條
    第1項第1款規定，在被告持有第三級毒品純質淨重20公克以
    上罪項下，予以沒收（至取樣鑑定部分，既已驗畢用罄，自
    無庸諭知沒收）。
據上論斷，應依刑事訴訟法第299條第1項前段，毒品危害防制條
例第4條第3項、第17條第2項、第19條第1項，刑法第11條、第47
條第1 項、第38條第1項第1款、第51條第5款、第9款，判決如主
文。
本案經檢察官鄭靜筠到庭執行職務。
中    華    民    國   100    年    11    月    22    日
                  刑事第八庭    審判長法  官  王伯文
                                      法  官  林俊寬
                                      法  官  陳俊宏
以上正本證明與原本無異。
如不服本判決應於收受判決後10日內向本院提出上訴書狀，並應
敘述具體理由。其未敘述上訴理由者，應於上訴期間屆滿後20日
內向本院補提理由書(均須按他造當事人之人數附繕本)「切勿逕
送上級法院」。
中    華    民    國   100    年    11    月    22    日
                                      書記官  胡美儀
附表壹
┌──┬────┬─────────────────────┐
│編號│犯罪事實│    主   文                               │
├──┼────┼─────────────────────┤
│ 1  │事實欄一│李永發販賣第三級毒品，累犯，處有期徒刑伍年│
│    │編號(一)  │拾月。扣案內含行動電話門號0000000000之SIM │
│    │        │卡之NOKIA手機1支沒收；未扣案之販賣第三級毒│
│    │        │品所得財物新臺幣參仟元沒收，如全部或一部不│
│    │        │能沒收時，以其財產抵償之。                │
├──┼────┼─────────────────────┤
│ 2  │事實欄一│李永發販賣第三級毒品，累犯，處有期徒刑伍年│
│    │編號(二)  │貳月。扣案內含行動電話門號0000000000之SIM │
│    │        │卡之NOKIA手機1支沒收；未扣案之販賣第三級毒│
│    │        │品所得財物新臺幣肆佰元沒收，如全部或一部不│
│    │        │能沒收時，以其財產抵償之。                │
├──┼────┼─────────────────────┤
│ 3  │事實欄一│李永發販賣第三級毒品，累犯，處有期徒刑伍年│
│    │編號(三)  │貳月。扣案內含行動電話門號0000000000之SIM │
│    │        │卡之NOKIA手機1支沒收；未扣案之販賣第三級毒│
│    │        │品所得財物新臺幣肆佰元沒收，如全部或一部不│
│    │        │能沒收時，以其財產抵償之。                │
├──┼────┼─────────────────────┤
│ 4  │事實欄一│李永發販賣第三級毒品，累犯，處有期徒刑伍年│
│    │編號(四)  │陸月。扣案內含行動電話門號0000000000之SIM │
│    │        │卡之NOKIA手機1支沒收；未扣案之販賣第三級毒│
│    │        │品所得財物新臺幣壹仟伍佰元沒收，如全部或一│
│    │        │部不能沒收時，以其財產抵償之。            │
├──┼────┼─────────────────────┤
│ 5  │事實欄一│李永發販賣第三級毒品，累犯，處有期徒刑伍年│
│    │編號(五)  │陸月。扣案內含行動電話門號0000000000之SIM │
│    │        │卡之NOKIA手機1支沒收；未扣案之販賣第三級毒│
│    │        │品所得財物新臺幣壹仟伍佰元沒收，如全部或一│
│    │        │部不能沒收時，以其財產抵償之。            │
├──┼────┼─────────────────────┤
│ 6  │事實欄一│李永發持有第三級毒品純質淨重二十公克以上，│
│    │編號(六)  │處有期徒刑捌月。扣案附表貳、參所示之物均沒│
│    │        │收之。                                    │
└──┴────┴─────────────────────┘
附表貳
┌──┬──────────┬────────┬───────┐
│編號│扣押物品            │檢驗報告        │備註          │
├──┼──────────┼────────┼───────┤
│一  │編號B00000000白色結 │檢驗結果含愷他命│依刑法第38條第│
│    │晶粉末1包           │成份，檢驗前淨重│1 項第1 款之規│
│    │                    │99.53公克、檢驗 │定，宣告沒收。│
│    │                    │後淨重99.50公克 │              │
│    │                    │，純度約63.26%，│              │
│    │                    │檢驗前總純質淨重│              │
│    │                    │約62.963公克    │              │
├──┼──────────┼────────┼───────┤
│二  │編號B00000000白色結 │檢驗結果含愷他命│同上          │
│    │晶粉末1包           │成份，檢驗前淨重│              │
│    │                    │3.678公克、檢驗 │              │
│    │                    │後淨重3.667公克 │              │
│    │                    │，純度約69.09%，│              │
│    │                    │檢驗前總純質淨重│              │
│    │                    │約2.541公克     │              │
├──┼──────────┼────────┼───────┤
│三  │編號B00000000白色結 │檢驗結果含愷他命│同上          │
│    │晶粉末1包           │成份，檢驗前淨重│              │
│    │                    │3.575公克、檢驗 │              │
│    │                    │後淨重3.564公克 │              │
│    │                    │，純度約69.04%，│              │
│    │                    │檢驗前總純質淨重│              │
│    │                    │約2.468公克     │              │
├──┼──────────┼────────┼───────┤
│四  │編號B00000000白色結 │檢驗結果含愷他命│同上          │
│    │晶粉末1包           │成份，檢驗前淨重│              │
│    │                    │3.782公克、檢驗 │              │
│    │                    │後淨重3.771公克 │              │
│    │                    │，純度約66.54%，│              │
│    │                    │檢驗前總純質淨重│              │
│    │                    │約2.517公克     │              │
├──┼──────────┼────────┼───────┤
│五  │編號B00000000白色結 │檢驗結果含愷他命│同上          │
│    │晶粉末1包           │成份，檢驗前淨重│              │
│    │                    │3.828公克、檢驗 │              │
│    │                    │後淨重3.817公克 │              │
│    │                    │，純度約66.18%，│              │
│    │                    │檢驗前總純質淨重│              │
│    │                    │約2.533公克     │              │
├──┼──────────┼────────┼───────┤
│六  │編號B00000000白色結 │檢驗結果含愷他命│同上          │
│    │晶粉末1包           │成份，檢驗前淨重│              │
│    │                    │3.919公克、檢驗 │              │
│    │                    │後淨重3.908公克 │              │
│    │                    │，純度約65.46%，│              │
│    │                    │檢驗前總純質淨重│              │
│    │                    │約2.565公克     │              │
├──┼──────────┼────────┼───────┤
│七  │編號B00000000白色結 │檢驗結果含愷他命│同上          │
│    │晶粉末1包           │成份，檢驗前淨重│              │
│    │                    │3.783公克、檢驗 │              │
│    │                    │後淨重3.772公克 │              │
│    │                    │，純度約68.25%，│              │
│    │                    │檢驗前總純質淨重│              │
│    │                    │約2.582公克     │              │
├──┼──────────┼────────┼───────┤
│八  │編號B00000000白色結 │檢驗結果含愷他命│同上          │
│    │晶粉末1包           │成份，檢驗前淨重│              │
│    │                    │3.686公克、檢驗 │              │
│    │                    │後淨重3.675公克 │              │
│    │                    │，純度約65.77%，│              │
│    │                    │檢驗前總純質淨重│              │
│    │                    │約2.424公克     │              │
├──┼──────────┼────────┼───────┤
│九  │編號B00000000白色結 │檢驗結果含愷他命│同上          │
│    │晶粉末1包           │成份，檢驗前淨重│              │
│    │                    │3.521公克、檢驗 │              │
│    │                    │後淨重3.510公克 │              │
│    │                    │，純度約70.31%，│              │
│    │                    │檢驗前總純質淨重│              │
│    │                    │約2.476公克     │              │
├──┼──────────┼────────┼───────┤
│十  │編號B00000000白色結 │檢驗結果含愷他命│同上          │
│    │晶粉末1包           │成份，檢驗前淨重│              │
│    │                    │3.581公克、檢驗 │              │
│    │                    │後淨重3.570公克 │              │
│    │                    │，純度約64.58%，│              │
│    │                    │檢驗前總純質淨重│              │
│    │                    │約2.313公克     │              │
├──┼──────────┼────────┼───────┤
│十一│編號B00000000白色結 │檢驗結果含愷他命│同上          │
│    │晶粉末1包           │成份，檢驗前淨重│              │
│    │                    │3.641公克、檢驗 │              │
│    │                    │後淨重3.630公克 │              │
│    │                    │，純度約70.18%，│              │
│    │                    │檢驗前總純質淨重│              │
│    │                    │約2.555公克     │              │
├──┼──────────┼────────┼───────┤
│十二│編號B00000000白色結 │檢驗結果含愷他命│同上          │
│    │晶粉末1包           │成份，檢驗前淨重│              │
│    │                    │3.688公克、檢驗 │              │
│    │                    │後淨重3.677公克 │              │
│    │                    │，純度約70.00%，│              │
│    │                    │檢驗前總純質淨重│              │
│    │                    │約2.582公克     │              │
├──┼──────────┼────────┼───────┤
│十三│編號B00000000白色結 │檢驗結果含愷他命│同上          │
│    │晶粉末1包           │成份，檢驗前淨重│              │
│    │                    │3.770公克、檢驗 │              │
│    │                    │後淨重3.759公克 │              │
│    │                    │，純度約62.37%，│              │
│    │                    │檢驗前總純質淨重│              │
│    │                    │約2.351公克     │              │
├──┼──────────┼────────┼───────┤
│十四│編號B00000000白色結 │檢驗結果含愷他命│同上          │
│    │晶粉末1包           │成份，檢驗前淨重│              │
│    │                    │3.825公克、檢驗 │              │
│    │                    │後淨重3.814公克 │              │
│    │                    │，純度約72.65%，│              │
│    │                    │檢驗前總純質淨重│              │
│    │                    │約2.779公克     │              │
├──┼──────────┼────────┼───────┤
│十五│編號B00000000白色結 │檢驗結果含愷他命│同上          │
│    │晶粉末1包           │成份，檢驗前淨重│              │
│    │                    │3.522公克、檢驗 │              │
│    │                    │後淨重3.511公克 │              │
│    │                    │，純度約71.79%，│              │
│    │                    │檢驗前總純質淨重│              │
│    │                    │約2.528公克     │              │
├──┼──────────┼────────┼───────┤
│十六│編號B00000000白色結 │檢驗結果含愷他命│同上          │
│    │晶粉末1包           │成份，檢驗前淨重│              │
│    │                    │3.529公克、檢驗 │              │
│    │                    │後淨重3.518公克 │              │
│    │                    │，純度約69.75%，│              │
│    │                    │檢驗前總純質淨重│              │
│    │                    │約2.461公克     │              │
├──┼──────────┼────────┼───────┤
│十七│編號B00000000白色結 │檢驗結果含愷他命│同上          │
│    │晶粉末1包           │成份，檢驗前淨重│              │
│    │                    │3.938公克、檢驗 │              │
│    │                    │後淨重3.927公克 │              │
│    │                    │，純度約68.24%，│              │
│    │                    │檢驗前總純質淨重│              │
│    │                    │約2.687公克     │              │
├──┼──────────┼────────┼───────┤
│十八│編號B00000000白色結 │檢驗結果含愷他命│同上          │
│    │晶粉末1包           │成份，檢驗前淨重│              │
│    │                    │4.078公克、檢驗 │              │
│    │                    │後淨重4.067公克 │              │
│    │                    │，純度約69.72%，│              │
│    │                    │檢驗前總純質淨重│              │
│    │                    │約2.843公克     │              │
├──┼──────────┼────────┼───────┤
│十九│編號B00000000白色結 │檢驗結果含愷他命│同上          │
│    │晶粉末1包           │成份，檢驗前淨重│              │
│    │                    │3.570公克、檢驗 │              │
│    │                    │後淨重3.559公克 │              │
│    │                    │，純度約72.04%，│              │
│    │                    │檢驗前總純質淨重│              │
│    │                    │約2.572公克     │              │
├──┼──────────┼────────┼───────┤
│二十│編號B00000000白色結 │檢驗結果含愷他命│同上          │
│    │晶粉末1包           │成份，檢驗前淨重│              │
│    │                    │1.130公克、檢驗 │              │
│    │                    │後淨重1.119公克 │              │
│    │                    │，純度約66.87%，│              │
│    │                    │檢驗前總純質淨重│              │
│    │                    │約0.756公克     │              │
├──┼──────────┴────────┴───────┤
│備註│以上愷他命合計檢驗前總純質淨重109.496公克             │
│    │                                                      │
└──┴───────────────────────────┘
附表參
┌──┬──────────┬────────┬───────┐
│編號│扣押物品            │檢驗報告        │備註          │
├──┼──────────┼────────┼───────┤
│一  │編號B00000000粉紅色 │檢驗結果含硝甲西│依刑法第38條第│
│    │圓形錠劑83顆        │泮成份，檢驗前淨│1 項第1 款之規│
│    │                    │重16.514公克、檢│定，宣告沒收。│
│    │                    │驗後淨重16.390公│              │
│    │                    │克（本院認持有不│              │
│    │                    │同種類第三級毒品│              │
│    │                    │，屬單純一罪，重│              │
│    │                    │量應合併計算，因│              │
│    │                    │愷他命純質淨重已│              │
│    │                    │逾20公克，故硝甲│              │
│    │                    │西泮已無鑑驗純質│              │
│    │                    │淨重之必要）    │              │
└──┴──────────┴────────┴───────┘
附錄本判決論罪科刑之法條：
毒品危害防制條例第4條第3項
製造、運輸、販賣第三級毒品者，處 5 年以上有期徒刑，得併
科新臺幣 7 百萬元以下罰金。
毒品危害防制條例第11條第4項
持有第二級毒品純質淨重二十公克以上者，處 6 月以上 5 年以
下有期徒刑，得併科新臺幣 70 萬元以下罰金。